【裁判字號】    99,易,2051
【裁判日期】    991210
【裁判案由】    詐欺
【裁判全文】
臺灣臺北地方法院刑事判決              99年度易字第2051號
公  訴  人  臺灣臺北地方法院檢察署檢察官
被      告  陳文瑜
上列被告因詐欺等案件，經檢察官提起公訴（99年度偵緝字第84
7號），因被告於本院準備程序中先就被訴事實為有罪陳述，經
本院合議庭裁定適用簡式審判程序，茲判決如下：
    主  文
陳文瑜意圖為自己不法之所有，以詐術使將本人之物交付，肆罪
，均累犯，各處有期徒刑月，如易科罰金，以新臺幣壹仟元折
算壹日。應執行有期徒刑柒月，如易科罰金，以新臺幣壹仟元折
算壹日。
    事  實
一、陳文瑜前於民國95年間，因違反職役職責軍事案件，經國防
    部北部地方軍事法院95年度訴字第297號判處有期徒刑1年確
    定，嗣經同法院以96年度聲減字第20號裁定減為有期徒刑6
    月確定，於96年1月17日入監服刑，於96年7月16日因徒刑執
    行完畢出監。又因詐欺案件，經臺灣板橋地方法院97年度簡
    字第3722號判處拘役50日，依法減為拘役25日，於97年9月
    30日入監服刑，於97年10月24日縮刑期滿執行完畢。詎其仍
    不知悔悟，分別基於意圖為自己不法所有之犯意，而為下列
    犯行：
  (一)陳文瑜因缺錢花用，竟意圖為自己不法之所有，先於96年12
    月4日，向其不知情之友人邱建文借用0000000000號行動電
    話門號供其使用。嗣陳文瑜於97年2月4日，透過MSN（暱稱
    ：大頭、帳號：jr520621@hotmail.com）及使用0000000000
    號行動電話門號之手機，聯絡陳孟謙，向陳孟謙佯稱其友人
    要去香港，其可以委託該友人以新臺幣（下同）7,000元之
    價格為陳孟謙在香港購得SONY廠牌T200型數位相機1台，惟
    陳孟謙須先將7,000元交給其，其會轉交該友人，待該友人
    於同年月12日返國後，其就會將相機交付予陳孟謙，致陳孟
    謙陷於錯誤，依約於97年2月5日晚間20時許，在臺北車站5
    號出口前，當面交付現金7,000元予其。陳文瑜得手後，隨
    即於97年2月6日申辦停用0000000000號行動電話門號。嗣於
    97年2月12日，陳孟謙傳送簡訊給陳文瑜，未獲回應，於同
    年月13日陳孟謙撥打上開行動電話門號聯繫陳文瑜，發現該
    門號已暫停使用，且陳文瑜亦未再使用上開MSN帳號上線，
    陳孟謙始悉受騙。
  (二)於97年2月22日下午14時30分前某時，陳文瑜另基於意圖為
    自己不法所有之犯意，向陳俊安佯稱其友人可用低價購得
    agnes b.品牌商品，惟需先付清價金，其會將價金轉交該友
    人，待購得商品後，就會交付商品給陳俊安，致陳俊安陷於
    錯誤，委託陳文瑜替其代購agnes b.品牌衣服2件，而於97
    年2月22日下午14時30分許，在屏東縣屏東市○○路之國泰
    世華商業銀行，操作自動櫃員機，轉帳2,676元至陳文瑜申
    設之臺北富邦商業銀行股份有限公司（下稱臺北富邦銀行）
    龍山分行帳號00000000000號帳戶內，隨即遭陳文瑜提領一
    空。
  (三)於97年3月27日下午14時45分前某時，陳文瑜又以上開相同
    手法，另對陳俊安施用詐術，使陳俊安陷於錯誤，委託陳文
    瑜替其代購agnes b.品牌手錶1支，而於97年3月27日下午14
    時45分許，在大仁科技大學內，操作土地銀行自動櫃員機，
    轉帳1萬1,872元至陳文瑜上開臺北富邦銀行龍山分行帳戶內
    ，隨即遭陳文瑜提領一空。
  (四)於97年5月2日晚間21時30分前某時，又以上開相同手法，另
    對陳俊安施用詐術，使陳俊安陷於錯誤，委託陳文瑜再替其
    代購agnes b.品牌斜背包1個，而於97年5月2日晚間21時30
    分許，在屏東縣潮州南進路郵局，操作自動櫃員機而轉帳
    500元至陳文瑜上開臺北富邦銀行龍山分行帳戶內，隨即遭
    陳文瑜提領一空。嗣因陳俊安遲未收所購物品，經催討無效
    後方知受騙，遂報警處理，而查知上情。
二、案經臺北市政府警察局中正第一分局、萬華分局報請臺灣臺
    北地方法院檢察署檢察官偵查起訴。
    理  由
一、程序方面：
    本件被告陳文瑜所犯詐欺取財罪，係死刑、無期徒刑、最輕
    本刑為3年以上有期徒刑以外之罪，亦非高等法院管轄第一
    審案件，於準備程序進行中，被告先就被訴事實為有罪之陳
    述，經告知被告簡式審判程序之旨，並聽取檢察官及被告之
    意見後，本院合議庭裁定由受命法官進行簡式審判程序，是
    本件之證據調查，依刑事訴訟法第273條之2規定，不受同法
    第159條第1項、第161條之2、第161條之3、第163條之1及第
    164條至第170條規定之限制，合先敘明。
二、認定犯罪事實所憑證據及理由：
    上揭犯罪事實，業據被告於本院審理時坦承不諱，核與被害
    人陳孟謙、陳俊安指訴情節相符（見97年度偵字第12600號
    偵查卷第5至6頁、第39頁；97年度偵字第16434號偵查卷第4
    至6頁），並據證人邱建安於警詢及偵查中證述明確（見97
    年度偵字第12600號偵查卷第9頁及其反面、第10至11頁、第
    39頁），復有0000000000號行動電話門號通聯調閱查詢單（
    97年度偵字第12600號偵查卷第15頁）、被害人陳俊安之國
    泰世華銀行存摺影本（見97年度偵字第16434號偵查卷第7至
    8頁）、臺北富邦銀行龍山分行97年6月27日北富銀龍山金服
    字第0973300061號函及所附被告帳戶開戶人基本資料、交易
    明細資料（見97年度偵字第16434號偵查卷第13至17頁）等
    附卷可稽。綜上，被告自白核與事實相符，應堪採信。本件
    事證明確，被告犯行洵堪認定。
三、論罪科刑理由：
    核被告如事實欄一(一)、(二)、(三)、(四)之所為，均係犯刑法第
    339條第1項詐欺取財罪。被告所犯上開4罪之間，犯意各別
    ，行為互殊，應予分論併罰。其前於95年間，因違反職役職
    責軍事案件，經國防部北部地方軍事法院95年度訴字第297
    號判處有期徒刑1年確定，嗣經同法院以96年度聲減字第20
    號裁定減為有期徒刑6月確定，於96年1月17日入監服刑，於
    96年7月16日因徒刑執行完畢出監，此有臺灣高等法院被告
    前案紀錄表在卷可按，其前受有期徒刑執行完畢，於5年以
    內故意再犯上開最重本刑為有期徒刑以上之詐欺取財罪4罪
    ，均為累犯，應依刑法第47條第1項前段，分別加重其刑。
    爰審酌被告素行不佳，前於95年10月間，以佯稱可低價代購
    化妝品之方法詐欺取財得手，經臺灣板橋地方法院97年度簡
    字第3722號判處拘役50日，依法減為拘役25日，於97年9月
    30日入監服刑，於97年10月24日縮刑期滿執行完畢，有上開
    臺灣高等法院被告前案紀錄表1紙附卷可佐，猶不知警惕，
    仍以相同手法，對本件被害人陳孟謙、陳俊安施用詐術而詐
    欺取財，且迄未賠償被害人損失，所為非是，惟念其犯罪後
    尚能坦承犯行，所得不多，所生危害非鉅等一切情狀，分別
    量處如主文所示之刑及定應執行刑，並諭知易科罰金之折算
    標準，以資懲儆。至蒞庭檢察官具體求處有期徒刑4月、5月
    、5月及3月，應執行有期徒刑10月，核屬過重，附此敘明。
據上論斷，應依刑事訴訟法第273條之1第1項、第299條第1項前
段，刑法第339條第1項、第47條第1項、第41條第1項前段、第51
條第5款，刑法施行法第1條之1，判決如主文。
本案經檢察官柯木聯到庭執行職務
中    華    民    國    99    年    12    月    10    日
                        刑事第十二庭  法  官  陳慧萍
以上正本證明與原本無異。
如不服本判決應於收受送達後10日內向本院提出上訴書狀，並應
敘述具體理由；其未敘述上訴理由者，應於上訴期間屆滿後20日
內向本院補提理由書（均須按他造當事人之人數附繕本）「切勿
逕送上級法院」。
                                      書記官  黃慧怡
中    華    民    國    99    年    12    月    10    日
附錄本案論罪科刑法條：
中華民國刑法第339條
（普通詐欺罪）
意圖為自己或第三人不法之所有，以詐術使人將本人或第三人之
物交付者，處 5 年以下有期徒刑、拘役或科或併科 1 千元以下
罰金。
以前項方法得財產上不法之利益或使第三人得之者，亦同。
前二項之未遂犯罰之。

司法院資訊處製作；財團法人民間司法改革基金會備份。
